【裁判字號】    95,訴,2229
【裁判日期】    950331
【裁判案由】    返還信用卡消費貸款
【裁判全文】
臺灣臺北地方法院民事判決              95年度訴字第2229號
原      告  國泰世華商業銀行股份有限公司
法定代理人  乙○○
訴訟代理人  甲○○
被      告  丙○○
上列當事人間返還信用卡消費貸款事件，本院於95年3月31日言
詞辯論終結，判決如下：
    主  文
被告應給付原告新台幣柒拾肆萬壹仟捌佰壹拾玖元，及其中新台
幣陸拾捌萬陸仟壹佰伍拾柒元部分，自民國九十五年二月十七日
起至清償日止，按年息百分之十九點七計算之利息。
訴訟費用由被告負擔。
    事實及理由
一、按當事人得以合意定第一審管轄法院。但以關於由一定法律
    關係而生之訴訟為限。前項合意，應以文書證之，民事訴訟
    法第24條定有明文。依本件原告提出之系爭約定條款第26條
    明白約定：因本契約涉訟時，除法律所規定之法院有管轄權
    外，持卡人並同意以臺北地方法院為第一審管轄法院。顯見
    兩造當事人間有定本院為第一審管轄法院之合意存在，是本
    件被告之住所地雖非在本院轄區內，本院仍有管轄權，合先
    敘明。
二、原告主張：
  (一)被告於民國（下同）92年4月17日與原告訂立信用卡使用
      契約，依約被告即得持卡（MASTER卡:0000-0000-0000-00
      00號）至特約商店記帳消費，但應於限繳日前向原告全部
      清償，或以循環信用方式繳付最低應繳金額，逾期清償者
      應自各筆帳款入帳日起，就該帳款之餘額應另給付以年息
      19.7％計算之利息。
  (二)另被告於92年6月30日以代償卡（0000-0000-0000-0000號
      ）代付其於台灣新光商業銀行、富邦商業銀行信託部、中
      國信託商業銀行之信用卡欠款，以代償後前24個月內按月
      計收代償餘額1.1％計算之手續費（即前述期間內不計收
      利息），上述期間期滿，則更以年息19.7％計收利息。
  (三)被告另於93年2月21日與原告訂立簡易通信貸款契約（卡
      號：0000-0000-0000-0000號），向原告貸款新台幣（下
      同）210,000元，按年息18.5％計算利息，約定分60期清
      償，依年金法按月計付本息，併入上開信用卡債務一同繳
      納。如立約人未依約於繳款期限前繳款或未繳足月付金時
      ，原告得將未繳金額中之本金部份或經原告主張視為到期
      之本金部分併入信用卡其他消費款中，與其他消費款同時
      以上開信用卡循環利率（年息19.7％）計息。倘為遲延繳
      款經原告主張暫停被告信用卡權利時，除喪失期限利益，
      視同全部到期。
  (四)被告另於93年12月30日與原告訂立簡易通信貸款契約（卡
      號：0000-0000-0000-0000號），向原告貸款210,000元，
      按年息18.5％計算利息，約定分60期清償，依年金法按月
      計付本息，併入上開信用卡債務一同繳納。如立約人未依
      約於繳款期限前繳款或未繳足月付金時，原告得將未繳金
      額中之本金部份或經原告主張視為到期之本金部分併入信
      用卡其他消費款中，與其他消費款同時以上開信用卡循環
      利率（年息19.7％）計息。倘為遲延繳款經原告主張暫停
      被告信用卡權利時，除喪失期限利益，視同全部到期。
三、查被告至95年2月16日止，共計尚欠如主文所示之金額未清
    償（信用卡帳款：148,032元、簡易通信貸款：399,674元、
    代償金額：194,113元），及依約應給付利息之事實。業據
    原告提出與其所述相符之信用卡消費帳款債權明細報表、信
    用卡申請書暨約定條款、代償卡申請書暨約定條款、簡易通
    信貸款申請書暨約定條款、92年7月信用卡對帳單、歷史帳
    單彙總查詢表及客戶歸戶資料明細查詢表等件影本為證，且
    為被告到庭所不爭執，自堪信為真實。從而，原告訴請被告
    清償如主文第1項所示之消費款及利息，即無不合，應予准
    許。
四、結論：本件原告之訴為有理由，依民事訴訟法第78條，判決
    如主文。
中    華    民    國    95    年    3     月    31    日
                    民事第五庭法      官  陶亞琴
以上正本係照原本作成
如對本判決上訴，須於判決送達後20日內向本院提出上訴狀
中    華    民    國    95    年    3     月    31    日
                              法院書記官  吳芳玉


司法院資訊處製作；財團法人民間司法改革基金會備份。
